臺灣屏東地方法院刑事判決　　　　　　　 94年度易字第178號
公　訴　人　臺灣屏東地方法院檢察署檢察官
被　　　告　丁○○　男　35歲.
上列被告因竊盜案件，經檢察官提起公訴（94年度偵字第935 號
），本院判決如下：
    主  文
丁○○連續攜帶兇器毀壞門扇竊盜，處有期徒刑壹年。
扣案之螺絲起子壹支沒收。
    事  實
一、丁○○意圖為自己不法所有，本於竊盜之概括犯意，於民國
    93 年10 月2 日1 時許，在屏東市○○路187 號前，以不詳
    物品啟動電門之方式，竊取甲○○所有價值約新台幣（下同
    ）5 萬元之車牌號碼WO—3613號自用小客車，得手後留供代
    步之用，並將其所有之3470—JQ號車牌懸掛於竊得之自小客
    車上，以免遭警方查緝。復於93年10月26日6 時許，至乙○○所經營位於屏東縣東港鎮○○路○ 段81號之順展興輪胎行
    ，以現場附近所拾得他人棄置之客觀上足以對人之生命、身
    體造成危害可供兇器使用之螺絲起子1 支，趁順展興輪胎行
    之人員均下班，無人看管、注意之際，破壞順展興輪胎行後
    方之鐵捲門後，進入該輪胎行內，並竊取乙○○所有之現金
    7820 0元、金項鍊1 條（價值約15500 元）、摩托羅拉牌92
    8 型、7689型行動電話各1 支（價值約1 千元）、票號為：
    UB00 000 00 號、UB00 00000號、UB0000000 號之第一銀行
    東港分行支票3 紙、台新銀行、第一銀行、中華商業銀行（
    卡號：0000000000000000號）、遠東銀行信用卡各1 張、慶
    豐銀行信用卡2 張、世華銀行現金卡1 張及戊○○所有之第
    一銀行信用卡1 張、聯邦銀行大統卡1 張、中華商業銀行信
    用卡2 張、國泰SOGO信用卡1 張、世華銀行現金卡1 張等物
    。丁○○於竊得乙○○所有之中華商業銀行信用卡後，竟本
    於利用不正方法由自動付款設備詐得財物之犯意，持上開中
    華商業銀行信用卡（卡號：0000000000000000號），於93年
    10月26日7 時53分、7 時54分、7 時55分許，至屏東縣潮州
    鎮○○路11 7號土地銀行潮榮分行之自動提款機，以中華商
    業銀行信用卡插入自動提款機，並輸入該信用卡密碼之不正
    方法，接續詐領新台幣（下同）2 萬元、2 萬元、2 萬元，
    合計共6 萬元。得手後丁○○即將現金花用費盡，除留下上
    開行動電話2 支及支票3 張，並藏放於其位於屏東縣東港鎮
    ○○○路10號之住處外，其於竊得之物均丟棄於屏東縣東港
    鎮旁之海裡。嗣於93年11月5 日8 時50分許，經警持搜索票
    至丁○○上開住處搜索，而於其住處前查獲甲○○所有車牌
    號碼WO—3613號自用小客車（車牌已改掛3470—JQ號），並
    扣得上開行動電話2 支、支票3 張、螺絲起子1 支，因而查
    獲上情。
二、案經警察局東港分局報請臺灣屏東地方法院檢察署檢察官偵
    查起訴。
    理  由
一、訊據被告丁○○對於上開時、地有持螺絲起子1 支，侵入順
    展興輪胎行內行竊，且以竊得之中華商業銀行信用卡（卡號
    ：00 00000000000000 號）詐領現金之犯罪事實坦承不諱，
    惟矢口否認有竊取車牌號碼WO—3613號自用小客車之犯行，
    並辯稱：車牌號碼WO—3613號自用小客車不是我偷的，我車
    子撞壞後放在順展興保養廠裡，並將車牌拆下放在家裡，是
    丙○○說要幫我修理，後來丙○○跟我說修理好了，我不知
    道為什麼會變成這樣，我並未破壞保養廠的鐵捲門，我是直
    接把門往上拉，乙○○沒有丟掉那麼多錢等語。經查：
  (一)被告於上開時、地持螺絲起子1 支破壞順展興輪胎行鐵捲門
    ，侵入該輪胎行內行竊上開財物，並以竊得之中華商業銀行
    信用卡（卡號：0000000000000000號）詐領現金共計6 萬元
    之犯罪事實，業據被害人乙○○於警詢時指訴甚詳，且經證
    人即被害人乙○○於本院審理時證述明確（見本院卷第34頁
    、第35頁、第37頁），被告警詢時先供稱：共竊得現金2750
    0 元、信用卡7 張、蓋有乙○○印章之空白支票3 張、行動
    電話2 支等語（見警卷第8 頁），然其於偵查中又改稱：進
    去該保養廠偷手機1 支，支票、現金卡6 張、現金21700 元
    及中華銀行信用卡等語（見偵查卷第6 頁），被告就所竊得
    之現金金額及手機、信用卡、現金卡之數量前後所為之供述
    均不一致，參以被告於警詢時自承所竊得之現金已花用完畢
    ，除警方所查獲手機2 支及支票3 張外，其於竊得物品均已
    丟棄於海裡等情（見警卷第8 頁、第9 頁），被告於行竊後
    10 日 即將現金花用完畢，並將上開手機2 支及支票3 張以
    外之其他物品丟棄，可見對於所竊得之財物數量，其記憶並
    非十分清晰，惟被害人乙○○於警詢時則就遭竊取之紙鈔面
    額及數量、50元硬幣之數量、手機型號及數量指述明確，自
    應以被害人於警詢時之指訴較為可採。
  (二)被告雖辯稱：並未以螺絲起子破壞順展興輪胎行之鐵捲門，
    我是直接把門往上拉云云，惟被告以螺絲起子破壞順展興輪
    胎行鐵捲門後，侵入該輪胎行內行竊之事實，業據被告於警
    詢及偵查中供述明確（見警卷第8 頁、偵查卷第6 頁），核
    與被害人乙○○於警詢時指述順展興輪胎行之鐵捲門遭破壞
    之情節相符（見警卷第16頁），且經證人即被害人乙○○於
    本院審理時證述被告將鐵捲門往外翻撬壞後，往上拉打開門
    進入等情無誤（見本院卷第37頁），故被告事後翻異前詞，
    辯稱並未破壞順展興輪胎行之捲門云云，顯係避重就輕之詞
    ，殊無可採。此外，並有查獲照片2 張、土地銀行潮榮分行
    自動提款機監視器錄影帶翻拍照片2 張、贓物保領結、中華
    銀行信用卡部消費明細各1 紙等附卷可稽，其此部分之竊盜
    及以不正方法由自動付款設備詐取財物之犯行，應可認定。
  (三)被告雖否認有於上開時、地竊取車牌號碼WO—3613號自用小
    客車之犯行，惟警方在被告上開住處前查獲懸掛3470—JQ號
    車牌之自用小客車（原車牌號碼為WO—3613號，引擎號碼為
    4G63Y014447 號）係被害人甲○○所有，於93年10月2 日1
    時許，在屏東市○○里○○路187 號前遭竊之事實，業據被
    害人甲○○於警詢時指訴明確（見警卷第21頁反面），並有
    照片4 張及贓物保領結1 紙在卷可稽。被告於警詢時辯稱：
    我所有之車牌號碼3470—JQ號自小客車撞壞，一位綽號順仔
    之男子將這部引擎號碼4G63Y14447號自小客車開來我家，叫
    我將3470—JQ號車牌借給他使用，所以才掛在該車上，是93
    年9 月10日10時左右到我家借3470—JQ號車牌要幫我修車，
    我於93年9 月15日至17日左右15時許，才看到這部引擎號碼
    4G63Y14447號自小客車懸掛3470—JQ號車牌等語（見警卷第
    9 頁、第10頁），然被害人甲○○所有之引擎號碼4G63Y144
    47號自小客車係於93年10月2 日1 時許失竊之事實，已如前
    述，被告豈能於該自小客車失竊前即93年9 月15日至17日間
    看到該自小客車懸掛其所有之3470—JQ號車牌？其上述所供
    ，顯違常理。
  (四)證人丙○○於本院審理時已證述伊係油漆工，不會修理車子
    ，並未幫被告修理車子，亦未叫人幫被告修車等情明確（見
    本院卷第38頁、第39頁），況證人即順展興保養廠負責人乙○○於警詢時證稱：93年9 月15日9 時許，我開門營業時，
    發現被告所有之車牌號碼3470—JQ號自小客車已經停放在我
    所經營的順展興輪胎行等語（見偵查卷第12頁），並據其於
    本院審理時證稱：9 月15日發現被告將3470—JQ號自小客車
    停在門口，一直到警察來查獲都沒有處理，該車一直停在保
    養廠，都沒有開走，之前有看到車牌掛在車上，警察查獲時
    已經不在了等語（見本院卷第35頁、第36頁），而被告曾至
    證人乙○○所開設之順展興輪胎行保養其所有之車牌號碼34
    70—JQ號自小客車等情，亦據證人乙○○於本院審理時證述
    無誤，證人乙○○應無誤認之可能，可見被告所有之車牌號
    碼3470—JQ號自小客車自93年9 月15日起至93年年11月5 日
    警方查獲時止，均停放於證人乙○○所經營之順展興輪胎行
    前，其應未將車子交由他人修理之事實，應無疑義。
  (五)引擎號碼4G63Y14447號自小客車於警方查獲前均係由被告所
    使用等情，已為被告於警詢時所自承（見警卷第10頁），而
    引擎號碼4G63Y14447號自小客車與被告所有車牌號碼3470—
    JQ號自小客車之型號、顏色、後飾條及出廠時間均不相同，
    被告所有之自小客車係駕駛座凹進去之事實，業據證人乙○○於本院審理時證述明確（見本院卷第36頁、第37頁），並
    有照片10張附卷可參，被告於本院審理時亦自承伊所有之自
    小客車前面駕駛座完全壞掉等情（見本院卷第41頁），倘係
    修理受損之車輛，而被告所有之上開自小客車亦僅駕駛座部
    分受損，衡情，自僅須就受損部分為修繕，豈有可能大費周
    章將該車外觀完全改變，再者，被告於本院審理時供稱：丙○○並未說修理多少錢等語（見本院卷第41頁），若證人丙○○確有幫被告修理自小客車，而引擎號碼4G63Y14447號自
    小客車又均係由被告所使用，證人丙○○豈會無故為被告出
    資修理該自小客車，被告所辯係丙○○幫伊修車云云，顯屬
    無據。綜上，本件事證明確，被告竊取自小客車之犯行，亦
    可認定。
二、被告持以行竊之螺絲起子，既可破壞被害人乙○○之鐵捲門
    ，可見其至為尖硬，應可對人身造成危害，客觀上具有危險
    性，自屬兇器之一種，被告竟持之毀損他人鐵捲門，入內竊
    盜，核其所為，係犯第321 條第2 款、第3 款之攜帶兇器毀
    壞門扇竊盜罪，其雖同時竊取被害人乙○○及戊○○二人之
    財物，然所竊取者，雖屬二人之財物，但非其所能知悉，不
    發生數罪問題，仍應論以單純之一罪（最高法院29年上字第
    1403號判例參照）；被告持所竊得之中華銀行信用卡至自動
    提款機，輸入被害人之密碼，詐領現金共計6 萬元之行為，
    則係犯刑法第339 條之2 第1 項之罪；又被告竊取被害人甲○○所有引擎號碼4G63Y144 47 號自小客車之行為，係犯刑
    法第320 條第1 項之普通竊盜罪。被告前後2 次竊盜犯行，
    時間緊接，方法相同，觸犯基本構成要件相同之罪，顯係基
    於概括犯意為之，為連續犯，應依刑法第56條之規定，從情
    節較重之攜帶兇器毀壞門扇竊盜罪之一罪論，並加重其刑。
    被告所犯攜帶兇器毀壞門扇竊盜及以不正方法由自動付款設
    備詐取財物二罪之間，有方法、目的之牽連關係，為牽連犯
    ，應依刑法第55條規定，從較重之攜帶兇器毀壞門扇竊盜罪
    處斷。被告雖曾因贓物案件，經本院判處有期徒刑3 月確定
    ，於93年11月9 日易科罰金執行完畢，惟本件被告於92年10
    月2 日行竊時，既尚未執行易科罰金，自難論以累犯，公訴
    人認有累犯適用，容有未洽。爰審酌被告有多次前科紀錄，
    素行非佳（見前科表），犯罪之動機、目的，使用兇器行竊
    危險性較大，犯罪之所得，損害程度，犯後雖然坦承部分犯
    行，但對關鍵之處，仍有避重就輕之詞，意圖規避責任，態
    度不佳等一切情狀，量處如主文所示之刑。扣案之螺絲起子
    1 支係他人棄置不要之物，為被告於現場附近所拾得，並據
    為己有，業據其供明在卷，自為其所有供行竊所用之物，應
    依刑法第38條第1 項第2 款之規定，宣告沒收。
據上論斷，應依刑事訴訟法第299 條第1 項前段，刑法第56條、
第321 條第1 項第2 款、第3 款、第339 條之2 第1 項、第55條
、第38條第1 項第2 款，判決如主文。
本案經檢察官黃莉琄到庭執行職務。
中　　華　　民　　國　　94　　年　　6 　　月　　23　　日
                  刑事第二庭    審判長法  官  黃國永
                                      法  官  蘇碧珠
                                      法  官  余德正
以上正本證明與原本無異。
如不服本判決應於收受本判決送達後十日內向本院提出上訴書狀
，其未敘述上訴理由者，並得於提起上訴後十日內向本院補提理
由書狀（均須按他造當事人之人數附繕本）「切勿逕送上級法院
」
                                      書記官  潘美碧
中　　華　　民　　國　　94　　年　　6 　　月　　23　　日
附錄論罪科刑法條全文：
刑法第321條
犯竊盜罪而有左列情形之一者，處六月以上、五年以下有期徒刑
：
一  於夜間侵入住宅或有人居住之建築物、船艦或隱匿其內而犯
    之者。
二  毀越門扇、牆垣或其他安全設備而犯之者。
三  攜帶兇器而犯之者。
四  結夥三人以上而犯之者。
五  乘火災、水災或其他災害之際而犯之者。
六  在車站或埠頭而犯之者。
前項之未遂犯罰之。
刑法第339條之2 第1 項
意圖為自己或第三人不法之所有，以不正方法由自動付款設備取
得他人之物者，處三年以下有期徒刑、拘役或一萬元以下罰金。
